臺灣臺中地方法院行政訴訟判決
111年度交字第23號
原      告  薛旭    
被      告  臺中市交通事件裁決處
                      設臺中市○○區○○○路00號
代  表  人  黃士哲    住同上
訴訟代理人  黃曉妍律師
上列當事人間交通裁決事件，原告不服被告民國111年1月10日中
市裁字第68-GT0000000號裁決書，提起行政訴訟，本院判決如下
：
    主  文
原告之訴駁回。
訴訟費用新臺幣參佰元由原告負擔。
    事實及理由
一、程序事項：按行政訴訟法第237 條之7 規定，交通裁決事件
    之裁判，得不經言詞辯論為之。本件屬交通裁決事件，依兩
    造所述各節及卷內資料其事證已臻明確，本院認無經言詞辯
    論之必要，爰不經言詞辯論而為判決。
二、事實概要：原告於民國109年11月2日21時16分許，駕駛號牌
    XV7-208號普通重型機車（下稱系爭機車），行經臺中市西
    屯區天助街與中工三路口，因「未依兩段式左轉」之違規行
    為，為臺中市政府警察局第六分局（下稱舉發機關）員警認
    定原告違反道路交通管理處罰條例第48條第1項第2款之規定
    ，當場對原告掣開第GT0000000號舉發違反道路交通管理事
    件通知單，原告當場簽收。被告續於111年1月10日以中市裁
    字第68-GT0000000號裁決書（下稱原處分），依道路交通管
    理處罰條例第48條第1項第2款、第63條第1項第1款及「違反
    道路交通管理事件統一裁罰基準表」之規定，按逾越應到案
    期限60日以上，裁處原告第4階段罰鍰新臺幣（下同）900元
    ，並記違規點數1點。原處分已於111年1月18日完成送達。
    原告不服，提起本件行政訴訟。
三、原告主張略以：原告於109年11月2日21時16分騎乘第XV7-20
    8號普通重型機車，行駛於臺中市中工三路與天助街口時，
    因轉彎未依標誌、標線遭第六分局員警攔停告發。原告當場
    收到舉發通知單，事後未收到罰鍰通知單，被告臺中市交通
    事件裁決處所為之處分顯有錯誤等語。並聲明：原處分撤銷
    。
四、被告答辯則以：
  ㈠本件應適用之法律依據為道路交通管理處罰條例第9條、第48
    條第1項第2款、第63條第1項第1款規定。
　㈡查舉發機關檢附圖及GOOGLE地圖顯見違規地點「遵20」標誌
    、機車待轉區標線清晰無汙損，視野未遭遮蔽，其設置、維
    護無疏失，佐以員警當場舉發，且原告對違規事實亦不爭執
    ，合先敘明。
　㈢又查舉發通知單影本，已載明「應到案日期」及「應到案處
    所」，舉發機關已盡通知及教示之義務，原告自應向指定處
    所繳納罰鍰，或依舉發通知單所載於到案期限前至到案處所
    陳述意見、聽候裁決，原告逾越期限仍未繳納罰鍰結案或向
    處罰機關陳述意見者，被告遂依道路交通管理條例第9條第1
    項之逕行裁決，核無違正當法律程序之要求。並聲明：原告
    之訴駁回。
五、本院之判斷：
  ㈠按「汽車駕駛人轉彎或變換車道時，有下列情形之一者，處
    新臺幣六百元以上一千八百元以下罰鍰：二、不依標誌、標
    線、號誌指示。」、「汽車駕駛人有下列各款所列條款之一
    者，除依原條款處罰鍰外，並予記點：一、有第48條第1項…
    情形之一者，各記違規點數1點。」，道路交通管理處罰條
    例第48條第1項第2款、第63條第1項第1款分別定有明文。
  ㈡經查，原告於109年11月2日21時16分許，騎乘系爭機車，行
    經臺中市西屯區天助街與中工三路口，因「未依兩段式左轉
    」之違規行為，為舉發機關員警認定原告違反道路交通管理
    處罰條例第53條第1項之規定，當場對原告掣開第GT0000000
    號舉發違反道路交通管理事件通知單，被告續於111年1月10
    日以中市裁字第68-GT0000000號裁決書處原告罰鍰900元，
    並記違規點數1點等情，有該路口GOOGLE地圖、舉發機關第G
    T0000000號舉發違反道路交通管理事件通知單、111年2月22
    日中市警六分交字第1110016045號函、員警職務報告、違規
    車輛行進路線示意圖、原處分、送達證書、違規資料查詢、
    駕駛人基本資料附卷可稽（見本院卷第35、43、47、50至55
    頁），堪信為真實。
  ㈢原告雖主張未接獲罰單，導致遭罰900元云云，惟查：
    ⒈按「本條例所定罰鍰之處罰，受處罰人接獲違反道路交通
      管理事件通知單後，於30日內得不經裁決，逕依第92條第
      4項之罰鍰基準規定，向指定之處所繳納結案；不服舉發
      事實者，應於30日內，向處罰機關陳述意見；其不依通知
      所定期限前往指定處所聽候裁決，且未依規定期限繳納罰
      鍰結案或向處罰機關陳述意見者，處罰機關得逕行裁決之
      。」，道路交通管理處罰條例第9條第1項定有明文。次按
      違反道路交通管理事件統一裁罰基準及處理細則第11條第
      1項第1款規定：「行為人有本條例之情形者，應填製舉發
      違反道路交通管理事件通知單（以下簡稱通知單），並於
      被通知人欄予以勾記，其通知聯依下列規定辦理：一、當
      場舉發者，應填記駕駛人或行為人姓名、性別、出生年月
      日、地址、身份證統一編號及車主姓名、地址、車牌號碼
      、車輛種類。被查獲之駕駛人或行為人為受處分人時，應
      於填記通知單後將通知聯交付該駕駛人或行為人簽名或蓋
      章收受之；拒絕簽章者，仍應將通知聯交付該駕駛人或行
      為人收受，並記明其事由及交付之時間；拒絕收受者，應
      告知其應到案時間及處所，並記明事由與告知事項，視為
      已收受」。
    ⒉查，經本院檢視卷附員警開立予原告之第GT0000000號舉發
      違反道路交通管理事件通知單，本件原告當場已簽收舉發
      通知單，且該通知單上亦載明「應到案日期」及「應到案
      處所」，核員警所為合於前揭違反道路交通管理事件統一
      裁罰基準及處理細則第11條第1項第1款規定，原告既已收
      受舉發通知單，即發生合法送達之效力。則舉發機關已盡
      通知及教示之義務，原告自應向指定處所繳納罰鍰，或依
      舉發通知單所載於到案期限前至到案處所陳述意見、聽候
      裁決，原告逾越期限仍未繳納罰鍰結案或向處罰機關陳述
      意見者，被告遂依道路交通管理條例第9條第1項逕行裁處
      罰鍰900元，洵屬有據。
  ㈣綜上所述，原告違規事證明確，被告依法所為原處分並無違
    誤，原告訴請撤銷，為無理由，應予駁回。
六、本件事證已臻明確，兩造其餘主張及陳述，經核於判決結果
    不生影響，爰不逐一論列，附此敘明。
七、本件第一審裁判費為300 元，應由原告負擔，爰確定第一審
    訴訟費用額如主文第2 項所示。
據上論結，本件原告之訴為無理由，依行政訴訟法第237 條之7
、第98條第1 項前段、第237 條之8 第1 項，判決如主文。
中　　華　　民　　國　　111 　年　　9 　　月　　2 　　日
　　　　　　　　　行政訴訟庭　法　官　楊萬益
以上正本證明與原本無異。
如不服本判決，應於判決送達後20日內，向本院提出上訴狀並表
明上訴理由（原判決所違背之法令及其具體內容或依訴訟資料可
認為原判決有違背法令之具體事實），其未表明上訴理由者，應
於提出上訴後20日內向本院補提理由書（上訴狀及上訴理由書均
須按他造人數附繕本，如未按期補提上理由書，則逕予駁回上訴
），並應繳納上訴裁判費新臺幣750元。
中　　華　　民　　國　　111 　年　　9 　　月　　2 　　日
　　　　　　　　　　　　　　　書記官　林柏名